【裁判字號】    97,審訴,2975
【裁判日期】    970826
【裁判案由】    毒品危害防制條例
【裁判全文】
臺灣高雄地方法院刑事判決            97年度審訴字第2975號
公  訴  人  臺灣高雄地方法院檢察署檢察官
被      告  甲○○
                    （另案
上列被告因毒品危害防制條例案件，經檢察官提起公訴（97年度
毒偵字第4844號），本院判決如下：
    主  文
本件公訴不受理。
    理  由
一、公訴意旨係以：甲○○因施用毒品案件，經國防部南部地方
    軍事法院澎湖分院92年度澎裁字第9 號裁定送觀察、勒戒後
    ，認無繼續施用毒品傾向，於民國92年10月22日釋放出所，
    經國防部南部地方軍事法院澎湖分院檢察署軍事檢察官於93
    年1 月2 日不起訴處分書確定。詎其仍不知悔改，未能戒除
    毒癮，於前開觀察、勒戒執行完畢釋放後5 年內，復基於施
    用第一級毒品海洛因之犯意，於97年4 月30日11時26分許為
    警採尿時起回溯24小時內某時，在某不詳處所，施用第一級
    毒品海洛因1 次。嗣於同年月30日上午9 時20分許（起訴書
    誤載為11時20分許），在高雄縣市鼓山區○○路與河西路口
    因形跡可疑為警攔查，經其同意採尿送驗結果呈可待因、嗎
    啡陽性反應，而悉上情。
二、按已經提起公訴或自訴之案件，在同一法院重行起訴者，應
    諭知不受理之判決，並得不經言詞辯論為之，刑事訴訟法第
    303條第2 款、第307條分別定有明文。
三、經查，被告基於施用第一級毒品海洛因之犯意，於97年4 月
    30日上午12時30分許採尿時起回溯24小時內某時，在其位於
    高雄縣鳳山市○○路11 2巷6 號住處，以將海洛因摻水以針
    筒注射之方式，施用第一級毒品海洛因1 次，嗣於同年月30
    日上午12時30分許，在高雄縣鳳山市○○○路158 巷口前，
    因形跡可疑為警攔查，當場扣得第一級毒品海洛因1 包（驗
    前淨重0.103 公克、驗後淨重0.095 公克），後經其同意採
    尿送驗結果呈可待因、嗎啡陽性反應，，經檢察官以97年度
    毒偵字第4064號提起公訴，於97年6 月12日繫屬本院（97年
    度審訴字第2409號），經本院於97年8 月18日宣示判決，目
    前尚未確定等情，有該案起訴書、宣示判決筆錄、本院院內
    索引卡紀錄表報表、臺灣高等法院被告前案紀錄表及本院公
    務電話記錄表在卷可稽。惟檢察官就與上開先繫屬於本院97
    年度審訴字第2409號案件（前案）為同一案件之犯罪事實，
    重行向本院起訴，於97年7 月15日繫屬本院，有臺灣高雄地
    方法院檢察署移送函及本院收案戳章在卷可按，雖本案（後
    案）檢察官起訴被告施用毒品之時間為「97年4 月30日11時
    26分許回溯24小時內某時」，與前案犯罪時間「97年4 月30
    日12時30分許」略有差異，然查：被告係於97年4 月30日12
    時30分許為警採尿時起回溯24小時內某時，在其位於高雄縣
    鳳山市○○路112 巷6 號住處施用第一級毒品海洛因1 次，
    於同年月30日上午9 時20分許，在高雄縣市鼓山區○○路與
    河西路口為警攔查，經高雄市政府警察局鼓山分局龍華派出
    所員警對其採尿送驗（尿液編號：E-140 ，即後案），並製
    作警詢筆錄至同日上午11時26分止，而被告於警詢筆錄製作
    完畢離開派出所後，於尚未施用毒品之際，又於同（30）日
    上午12時30分許，在高雄縣鳳山市○○○路158 巷口前因形
    跡可疑為警攔查，並扣得第一級毒品海洛因1 包，並經前鎮
    分局瑞隆派出所員警再次對其採尿送驗（尿液編號：I-184
    ，即前案）等情，業據被告供述明確，並有歷次警詢筆錄及
    相關採尿送驗資料在卷可稽，且被告先後為警採尿送驗之可
    待因濃度依序為680 （尿液編號：E-14 0）及446 （尿液編
    號：I-184） 等情，亦有高雄市立凱旋醫院濫用藥物尿液檢
    驗報告2 份足憑，由尿液所含可待因濃度數值逐漸降低觀之
    ，足認被告辯稱本案與另案均係同一次施用毒品犯行等情，
    應可採信，足見前後兩案確屬同一案件無訛，揆諸前揭說明
    ，本案既繫屬在後，即不得審判，爰不經言詞辯論，逕為諭
    知不受理之判決。
四、據上論斷，應依刑事訴訟法第303 條第2 款、第307 條，判
    決如主文。
中    華    民    國    97    年    8     月    26    日
                  刑事第七庭  審判長法  官   李淑惠
                                    法  官   陳君杰
                                    法  官   唐照明
以上正本證明與原本無異。
如不服本判決，應於送達後10日內向本院提出上訴狀。
中    華    民    國    97    年    8     月    26    日
                                    書記官   許珈綺


司法院資訊處製作；財團法人民間司法改革基金會備份。
